臺灣新北地方法院民事裁定
110年度消債聲字第143號
聲  請  人  李宛勳

非訟代理人  謝杏奇律師（法扶律師）
相  對  人  第一商業銀行股份有限公司

法定代理人  邱月琴
相  對  人  上海商業儲蓄銀行股份有限公司


法定代理人  林志宏
相  對  人  台北富邦商業銀行股份有限公司

法定代理人  程耀輝
相  對  人  國泰世華商業銀行股份有限公司

法定代理人  郭明鑑
相  對  人  花旗(台灣)商業銀行股份有限公司


法定代理人  莫兆鴻
相  對  人  滙豐（台灣）商業銀行股份有限公司

法定代理人  麥康裕
相  對  人  聯邦商業銀行股份有限公司

法定代理人  林鴻聯
相  對  人  元大商業銀行股份有限公司


法定代理人  翁健  
相  對  人  永豐商業銀行股份有限公司

法定代理人  陳嘉賢
相  對  人  玉山商業銀行股份有限公司


法定代理人  黃南州
相  對  人  凱基商業銀行股份有限公司


法定代理人  魏寶生
相  對  人  台新國際商業銀行股份有限公司

法定代理人  尚瑞強
相  對  人  中國信託商業銀行股份有限公司


法定代理人  利明献
相  對  人  摩根聯邦資產管理股份有限公司

法定代理人  李文明
相  對  人  台新資產管理股份有限公司

法定代理人  吳統雄
相  對  人  磊豐國際資產管理股份有限公司

法定代理人  張司政
相  對  人  滙誠第一資產管理股份有限公司

法定代理人  莊仲沼
相  對  人  滙誠第二資產管理股份有限公司

法定代理人  莊仲沼
相  對  人  元大國際資產管理股份有限公司


法定代理人  宋耀明
上列聲請人依消費者債務清理條例聲請復權事件，本院裁定如下
：
    主  文
債務人李宛勳准予復權。
    理  由
一、按債務人有下列各款情形之一者，得向法院為復權之聲請：
    ㈠依清償或其他方法解免全部債務。㈡受免責之裁定確定。㈢
    於清算程序終止或終結之翌日起三年內，未因第146條或第1
    47條之規定受刑之宣告確定。㈣自清算程序終止或終結之翌
    日起滿五年，消費者債務清理條例第144條定有明文。
二、本件聲請意旨略以：聲請人即債務人已受鈞院110年度消債
    職聲免字第93號裁定准予免責並確定在案，爰依消債條例第
    144條第2款之規定聲請復權等語。
三、查，聲請人所主張之上開事實，業經本院依職權調閱本院11
    0年度消債職聲免字第93號聲請免責事件卷宗查明屬實，並
    有本院110年度消債職聲免字第93號民事裁定暨確定證明書
    佐卷可考，應堪信為真實。是本件既有聲請人已受免責裁定
    之確定，聲請人據以向本院聲請復權，應堪准許，爰裁定如
    主文。
中　　華　　民　　國　　110 　年　　12　　月　　27　　日
                  民事第五庭  法　官　鄧雅心
以上正本係照原本作成。
如對本裁定抗告須於裁定送達後10日內向本院提出抗告狀，並應
繳納抗告費新臺幣1,000元整。
中　　華　　民　　國　　110 　年　　12　　月　　27　　日
                              書記官　蔡佩珊